# 请教陈版，内部融资性票据重分类列示后，是否需要计算递延所得税负债

提问人：qdyjl 时间：2018-03-14 13:47:16
陈版您好，一个项目中，集团内部公司开具的融资性票据（开具后贴现，贴现息计入贴现方财务费用），项目组在并表过程中，将内部应付票据（尚未到期解付部分），调整至“短期借款”，并将利息按照贴现期间进行分摊（未采用实际利率法，直线法分摊），对于尚未分摊入本期的利息，是否需要计算递延所得税负债？请陈版指教，谢谢，祝好。

回答人：chenyiwei
如果税法上对该利息允许在贴现时一次性扣除，但在合并报表中将该贴现息在票据存续期间分摊确认未各期利息费用的，则在此期间内该短期借款的账面价值小于计税基础，存在应纳税暂时性差异，应确认递延所得税负债。

提问人：qdyjl 时间：2018-03-15 10:01:11
谢谢陈版，计算递延的话，税率应该采用贴现方的税率，对吗？

回答人：chenyiwei
是。

提问人：风格的话 时间：2018-03-17 17:06:50
是否可以不调整为短期借款，放在应付票据

回答人：chenyiwei
本质上是没有真实交易背景的借款。所以作为借款更恰当。